臺灣雲林地方法院交通事件裁定　　　　　　　　　　　九十三年度交聲字第七六號
　　移
　　異　議　人
　　即受處分人　甲○○
右列受處分人因違反道路交通管理處罰條例案件，對於交通部公路總局嘉義區監理所
雲林監理站民國九十三年三月三日所為之裁決處分（原處分案號：雲監五字第裁七二
─Ｚ00000000號），聲明異議，本院裁定如左：
    主  文
異議駁回。
    理  由
一、原處分機關交通部公路總局嘉義區監理所雲林監理站以異議人甲○○於民國九十
    三年一月十一日十四時二十八分，駕駛車號ＵＶ─五六七號營業貨運曳引車，行
    經最低速限六十公里之國道一號高速公路南下指標一四五‧六公里處時，為警以
    雷達測速器測得該車時速五十六公里，低於最低速限四公里，內政部警政署國道
    公路警察局（下稱國道公路警察局）乃以該車行駛於高速公路，而不遵管制之規
    定，依道路交通管理處罰條例第三十三條第一項之規定，當場予以掣單舉發。嗣
    異議人於舉發通知單上所載之應到案日期前（即九十三年一月二十六日前）提出
    申訴，經原處分機關認異議人之申訴無理由，乃依道路交通管理處罰條例第三十
    三條第一項及違反道路交通管理事件統一裁罰基準表之規定，裁處新台幣（下同
    ）三千元罰鍰，並依同條例第六十三條第一項第一款規定，記違規點數一點。
二、聲明異議意旨略以：會造成本件違規，是因為停於路肩之自用小客車忽然切入車
    道內，使得本車緊急減速，後又因本車有載貨，使得無法一時加速至六十公里以
    上；再者，本車低於速限四公里，應屬交通警察使用之測速器之誤差值範圍內，
    為此提出異議等語。
三、按汽車行駛高速公路，應依速限標誌指示，高速公路交通管制規則第五條第一項
    前段定有明文。汽車行駛於高速公路或設站管制之道路，而不遵管制之規定者，
    處汽車駕駛人三千元以上六千元以下罰緩；而汽車駕駛人有第三十三條規定之行
    為者，除依原條款處罰鍰外，並予記違規點數一點，道路交通管理處罰條例第三
    十三條第一項、第六十三條第一項第一款亦分別規定甚明。本件異議人固坦承於
    九十三年一月十一日十四時二十八分，駕駛車號ＵＶ─五六七號營業貨運曳引車
    ，行經最低速限六十公里之國道一號高速公路南下指標一四五‧六公里處時，以
    時速五十六公里之速度行駛而為警掣單舉發之事實，惟以前開情詞為辯。然查，
    證人即舉發本件違規之國道公路警察局第二警察隊造橋分隊員警羅光全於本院訊
    問時到庭證稱：（請說明舉發經過？）當時我們在南下一四五點六公里執行測速
    勤務，當時違規車輛因為車速過慢，僅有五十六公里，低於最低速限六十公里，
    所以我們才將他攔截下來；（對於異議人的異議理由有何意見？）因為就異議人
    所說的事實我們無法查證，所以我們仍依法製單；（違規地點一四五點六公里有
    無坡度？）爬坡道的終點是在一四四點一公里處，距離我們的攔截點有一點五公
    里；（你能否看到一點五公里外的行車狀況？）沒有辦法看到，因為該處彎道多
    ；（尚有何補充意見？）有一點五公里的距離來加速，速度應該是可以超過六十
    公里以上，因為過了那個爬坡道以後，就沒有上坡了，除非車輛狀況不好，但是
    異議人當時也沒有說車輛有狀況等語，互核與證人即當時一同執勤之造橋分隊員
    警葉璟昌證述：（請說明舉發經過？）當時我們停在路邊以雷達測速器測速，發
    現異議人之車輛車速太慢，就將他攔下來舉發；（異議人之車輛距離你們多遠時
    ，雷達器發出鳴叫聲？）距我們五十幾公尺時，蜂鳴器就發出鳴叫聲了；（針對
    異議人之異議理由有何意見？）該地點是有一點彎道沒有錯，但是我們的視距可
    以達到四、五百公尺，異議人有說有一部賓士轎車在蛇行，我們有通報攔查，但
    是我們都沒有發現到；（異議人有無報車牌？）我忘記他有無報車牌，但是我們
    通報攔查，均未發現到該部賓士轎車；（你們有無看見異議人所稱賓士轎車自路
    邊岔出來的狀況？）沒有等情節相符，證人既均為依法執行職務之公務員，與異
    議人又夙無嫌隙，其公正執法應可期待，若非確有違規情事，證人實無構陷誣攀
    之理，且依異議人於本院訊問時所陳：我行駛高速公路南下路段，當時我行駛於
    爬坡道已經快要接近正常路段了，此時在我右手邊有一部賓士三二○停在路肩在
    嘔吐，在我經過之前，他就從路肩行駛出來，我見狀就踩剎車，幾乎已經快要到
    停止的階段，我再重新踩油門，一直行經到警方攔截點時，車速大約是五十六公
    里，結果就被警察攔下來了。自我開始踩油門到警方攔截點大約一公里左右，而
    且該路段還有一點點上坡的坡度等語，姑不問異議人所指停於路肩之自用小客車
    忽然切入車道內，使得本車緊急減速一節，未據異議人提出有利事證以供本院調
    查，其真實與否，已非無疑；縱認異議人所述屬實，以異議人減速後重新加速行
    駛至警方雷達測速器測定範圍（距離警方稽查點約五十公尺），有將近一公里之
    遙（依證人羅光全上開所證述，舉發路段爬坡道的終點距離警方稽查點則有一‧
    五公里），此一公里路段又非屬爬坡路段，異議人所駕駛之車輛機件性能復無異
    狀，縱然當時載運貨物，其加速至時速六十公里以上，亦應非難事，是異議人上
    開所辯，尚不足採。又查，舉發機關所使用之雷達測速儀業經經濟部標準檢驗局
    於九十二年九月二日檢定合格，其有效期限至九十三年九月三十日，該測速儀之
    誤差值為百公里誤差二公里，此有該局檢定合格證書、國道公路警察局第二警察
    隊九十三年二月十日公警國二交訴字第○九三○○○二二九號函各一份在卷可參
    ，異議人於本院庭訊時亦自承於舉發時行車速度為時速五十六公里，已如前述，
    是本件雷達測速器測定數值之精確性，應可採信。從而，原處分機關依道路交通
    管理處罰條例第三十三條第一項、第六十三條第一項第一款及違反道路交通管理
    事件統一裁罰基準表之規定，裁處異議人三千元罰鍰，並記違規點數一點，於法
    並無不合。本件異議為無理由，應予駁回。
四、據上論斷，應依道路交通管理處罰條例第八十七條第二項，道路交通案件處理辦
    法第十九條，裁定如主文。
中     華     民     國     九十三     年      六      月     二十九    日
                                        臺灣雲林地方法院交通法庭
                                            法  官  李明益
右正本證明與原本無異。
如不服本裁定，應於裁定送達後五日內向本院提出抗告狀。
                                            書記官  許立昌
中     華     民     國     九十三     年      六      月     二十九    日
